# 请教陈版主两个问题

提问人：小红帽茁壮成长 时间：2019-10-21 06:30:13
陈版主，有两个问题不太明白，烦请指点，谢谢
1. 发债后期的评级费和服务费应该费用化还是资本化？是不是用于长期项目就能资本化？
2. 一个公司账面的固定资产完全找不到对应的明细，另外还有一部分固定资产根本没做进账里，能否做账面盘亏，然后按实物数字做盘盈重新上账？
这么做符合要求吗？盘亏又盘盈，打脸吗？
谢谢陈版主

回答人：chenyiwei
1 、直接费用化处理，这是获取第三方服务的对价，不属于借款费用范畴。
2 、针对不同的明细项目，分别作出盘盈和盘亏的会计处理，并考虑是否应追溯重述前期比较数据。